【裁判字號】    89,台上,7793
【裁判日期】    891221
【裁判案由】    違反毒品危害防制條例
【裁判全文】
最高法院刑事判決                              八十九年度台上字第七七九三號
    上訴人  台灣高等法院台南分院檢察署檢察官
    被  告  甲○○
右上訴人因被告違反毒品危害防制條例案件，不服台灣高等法院台南分院中華民國八
十九年十月五日第二審判決 (八十九年度上訴字第二四九號，起訴案號：台灣雲林地
方法院檢察署八十八年度偵字第四四三六號) ，提起上訴，本院判決如左：
    主  文
原判決撤銷，發回台灣高等法院台南分院。
    理  由
本件原判決以公訴意旨略以：被告甲○○基於概括之犯意，自民國八十八年二月間起
，至同年八月八日止，連續多次在雲林縣斗六市○○路三四七巷三十弄四十五號六樓
及雲林縣虎尾鎮○○路○段四十七巷（諒係四四七巷之誤）三十八號等地點，無償轉
讓第二級毒品安非他命予楊月瓊、李思慧母女施用。嗣於八十八年八月十一日晚上十
時三十分許，在雲林縣虎尾鎮○○路○段四十七巷（諒係四四七巷之誤）三十八號經
警查獲，並扣得被告所有供施用安非他命所用之吸食器一組及摻有安非他命殘渣之分
裝袋、玻璃球各三個等情，因認被告涉有毒品危害防制條例第八條第二項之轉讓第二
級毒品罪嫌云云。但經審理結果，認為不能證明被告犯罪，因而撤銷第一審科刑之判
決，改判諭知被告無罪，固非無見。
惟查：(一)已受請求之事項未予判決者，其判決當然為違背法令，刑事訴訟法第三百七
十九條第十二款定有明文。原判決認定，被告至八十八年三月五日始向翁姓房東租用
坐落雲林縣虎尾鎮青埔里房屋，被告自無可能在八十八年三月五日以前，即八十八年
二月間在虎尾鎮青埔里轉讓安非他命予楊月瓊母女施用，因而改判被告無罪。惟依起
訴書記載之犯罪事實，係指被告自八十八年二月間起，至同年八月八日止，連續多次
在雲林縣斗六市○○路三四七巷三十弄四十五號六樓及雲林縣虎尾鎮○○路○段四四
七巷（起訴書誤載為四十七巷）三十八號等地點，無償轉讓第二級毒品安非他命予楊
月瓊、李思慧施用。依原判決認定之事實，被告縱未於八十八年二月間至八十八年三
月五日，在雲林縣虎尾鎮青埔里租處，轉讓第二級毒品予楊月瓊、李思慧施用；但有
無自八十八年二月間起，至同年八月八日止，在雲林縣斗六市○○路三四七巷三十弄
四十五號六樓及雲林縣虎尾鎮○○路○段四四七巷三十八號，轉讓第二級毒品予楊月
瓊、李思慧施用？並未調查審認，理由亦未說明，自有已受請求之事項未予判決之違
法。(二)證據雖已調查而其內容尚未明瞭者，即與未經調查無異，如遽行判決，仍屬應
於審判期日調查之證據而未予調查。警方於八十八年八月十一日晚上十時三十分許，
至雲林縣虎尾鎮○○路○段四四七巷三十八號逮捕通緝犯時，被告及楊月瓊、李思慧
三人均在場，並扣得被告所有供吸用安非他命之工具玻璃球及分裝袋各三個，上開證
物經送請鑑定結果，均有甲基安非他命殘留，有法務部調查局八十八年十月十四日
陸字第八八○七二四九一號檢驗通知書在卷可稽；又楊月瓊、李思慧於警訊時及偵審
中始終指稱，被告無償將安非他命供伊等吸食；被告且承認已與楊月瓊同居四年半，
安非他命係向案外人吳敏綱購得，伊與楊月瓊、李思慧三人共同以自製之吸食器吸食
安非他命（見警卷第二頁正面、背面；偵查卷第七頁），嗣另辯稱曾受託將安非他命
交給李思慧，及楊月瓊、李思慧自己將安非他命拿去吸食云云（見偵查卷第十五頁背
面、原審卷第七十三頁）。以上情形如果無訛，被告向吳敏綱購得安非他命後，既與
楊月瓊、李思慧一起吸食，則被告有無轉讓之意思與行為？原審未予徹查明白，即遽
行判決，亦嫌速斷。檢察官上訴意旨執以指摘原判決不當，為有理由，應認有撤銷發
回更審之原因。
據上論結，應依刑事訴訟法第三百九十七條、第四百零一條，判決如主文。
中      華      民      國    八十九    年     十二     月    二十一    日
                              最高法院刑事第十一庭
                                  審判長法官  陳  炳  煌
                                        法官  陳  正  庸
                                        法官  陳  世  雄
                                        法官  吳  信  銘
                                        法官  徐  文  亮
      右正本證明與原本無異
                                              書  記  官
中      華      民      國    八十九    年     十二     月    二十六    日


司法院資訊處製作；財團法人民間司法改革基金會備份。
